【裁判字號】    96,訴,1930
【裁判日期】    970218
【裁判案由】    毒品危害防制條例
【裁判全文】
臺灣板橋地方法院刑事判決              96年度訴字第1930號
公  訴  人  臺灣板橋地方法院檢察署檢察官
被      告  甲○○
                    現另案臺灣臺北監獄臺北分監執行
上列被告因違反毒品危害防制條例案件，經檢察官提起公訴（96
年度毒偵字第3480號），被告於準備程序中對被訴之事實為有罪
陳述，本院合議庭裁定由受命法官獨任行簡式審判程序，判決如
下：
    主  文
甲○○施用第一級毒品，累犯，處有期徒刑拾月，減為有期徒刑
伍月，如易科罰金以新臺幣壹仟元折算壹日。
    事  實
一、甲○○前曾因違反麻醉藥品管理條例等案件，經本院以八十
    一年度訴字第五五二號判決處有期徒刑五年六月確定，於民
    國八十三年八月五日假釋交付保護管束。其於假釋期間內，
    因違反麻醉藥品管理條例案件，經本院以八十六年度易字第
    四五九一號判決判處有期徒刑七月確定，前開假釋經撤銷，
    應執行殘刑有期徒刑三年五月二十四日，二者接續執行，復
    於八十九年八月一日假釋交付保護管束，於九十一年三月二
    日保護管束期滿，未經撤銷假釋，以已執行論。又因違反麻
    醉藥品管理條例案件，於本院審理中因毒品危害防制條例公
    布施行，經本院裁定送觀察勒戒後，認無繼續施用毒品之傾
    向，並經本院以八十七年度簡字第二二一號判決免刑確定。
    又因竊盜等案件，經本院以九十一年度訴字第一五四四號判
    決就竊盜部分判處有期徒刑七月，就過失傷害部分判處拘役
    五十日確定。又因施用毒品案件，經本院以九十二年度毒聲
    字第六二五號裁定送觀察勒戒後，認有繼續施用毒品之傾向
    ，再經本院以九十二年度毒聲字第一八○八號裁定令入戒治
    處所施以強制戒治，戒治滿三個月後，成績評定為合格，經
    本院以九十二年度毒聲字第三五六七號裁定停止戒治交付保
    護管束，至九十三年六月四日保護管束期滿，未經撤銷，視
    為強制戒治執行完畢，由臺灣板橋地方法院檢察署檢察官於
    九十三年六月十五日以九十三年度戒毒偵字第二三一號不起
    訴處分確定。復因贓物、竊盜、偽造文書等案件，分別經本
    院以九十二年度簡上字第三○○號、九十二年度易字第二三
    八八號、九十三年度簡字第一○六六號判處有期徒刑三月、
    一年、四月確定，經本院裁定應執行刑為有期徒刑一年五月
    ，嗣上開有期徒刑與拘役接續執行，於九十四年十一月二十
    八日縮刑期滿執行完畢。
二、詎甲○○猶不知悔改，復基於施用第一級毒品海洛因之犯意
    ，於九十五年九月三十日十七時許至二十時許之間內某時，
    在臺北縣中和市○○街十四巷二十四之一號住處，利用注射
    針筒以注射方式施用第一級毒品海洛因。嗣於九十五年十月
    三日十四時許，因另案為警緝獲歸案，採集尿液檢體送驗結
    果，呈海洛因毒品代謝物嗎啡陽性反應，乃查出上情。
三、案經臺北市政府警察局中正第二分局移送臺灣板橋地方法院
    檢察署檢察官偵查起訴。
    理  由
一、訊據被告甲○○對於上揭時地施用第一級毒品海洛因毒品之
    犯罪事實，於本院審理中坦承不諱，被告經警緝獲所採集尿
    液經送鑑定，呈海洛因代謝物嗎啡陽性反應，此有臺灣尖端
    先進生技醫藥股份有限公司九十五年十月十八日出具濫用藥
    物尿液檢驗報告在卷可稽。被告前因施用毒品案件，經本院
    以九十二年度毒聲字第六二五號裁定送觀察勒戒後，認有繼
    續施用毒品之傾向，再經本院以九十二年度毒聲字第一八○
    八號裁定令入戒治處所施以強制戒治，戒治滿三個月後，成
    績評定為合格，經本院以九十二年度毒聲字第三五六七號裁
    定停止戒治交付保護管束，至九十三年六月四日保護管束期
    滿，未經撤銷，視為強制戒治執行完畢，由臺灣板橋地方法
    院檢察署檢察官於九十三年六月十五日以九十三年度戒毒偵
    字第二三一號不起訴處分確定等情，此有臺灣高等法院被告
    前案紀錄表附卷可憑，足認被告係強制戒治執行完畢釋放後
    五年內再犯施用第一級毒品之罪，本案事證明確，被告犯行
    堪以認定，應依法論科。
二、海洛因係毒品危害防制條例第二條第二項第一款所明定之第
    一級毒品，不得非法持有、施用。是核被告所為，係犯毒品
    危害防制條例第十條第一項之施用第一級毒品罪，被告施用
    第一級毒品海洛因前後持有海洛因之低度行為，為施用海洛
    因之高度行為所吸收，均不另論罪。查被告有事實欄所載之
    犯罪執行完畢情形，此有前開臺灣高等法院被告前案紀錄表
    可按，被告係於有期徒刑之執行完畢後五年內，故意再犯本
    件有期徒刑以上之罪，為累犯，應依刑法第四十七條第一項
    之規定，加重其刑。本院審酌被告前有施用毒品之犯罪紀錄
    ，素行不佳，犯罪之動機、目的、手段、危害，兼衡被告施
    用毒品戕害一己身心健康，及其係國小畢業之智識程度（見
    警詢筆錄），暨犯後坦承犯行之態度等一切情狀，量處如主
    文所示之刑，以資懲戒；被告犯罪時間在中華民國九十六年
    四月二十四日以前，合於中華民國九十六年罪犯減刑條例第
    二條第一項第三款減刑條件，爰減其宣告刑二分之一，並諭
    知如易科罰金之折算標準。
據上論斷，應依刑事訴訟法第二百七十三條之一第一項、第二百
九十九條第一項前段，毒品危害防制條例第十條第一項，刑法第
十一條前段、第四十七條第一項、第四十一條第一項前段，中華
民國九十六年罪犯減刑條例第二條第一項第三款、第七條、第九
條，判決如主文。
本案經檢察官劉仕國到庭執行職務。
中    華    民    國    97    年    2     月    18    日
                  刑事第一庭    法  官  陳恆寬
以上正本證明與原本無異
如不服本判決應於送達後10日內向本院提出上訴狀
                                書記官  張惠芳
中    華    民    國    97    年    2     月    19    日
附錄本案論罪科刑法條全文：
毒品危害防制條例第十條
施用第一級毒品者，處六月以上五年以下有期徒刑。
施用第二級毒品者，處三年以下有期徒刑。


司法院資訊處製作；財團法人民間司法改革基金會備份。
